【裁判字號】    92,台上,160
【裁判日期】    920109
【裁判案由】    違反槍砲彈藥刀械管制條例等罪
【裁判全文】
最高法院刑事判決                                九十二年度台上字第一六○號
    上  訴  人  甲○○
右上訴人因違反槍砲彈藥刀械管制條例等罪案件，不服台灣高等法院中華民國九十一
年十月二十二日第二審判決（九十一年度上訴字第一五二三號，起訴案號：台灣板橋
地方法院檢察署九十年度偵字第二○三四七號），提起上訴，本院判決如左：
    主  文
上訴駁回。
    理  由
一未經許可，持有改造手槍部分：
按刑事訴訟法第三百七十七條規定，上訴於第三審法院，非以判決違背法令為理由，
不得為之。是提起第三審上訴，應以原判決違背法令為理由，係屬法定要件。如果上
訴理由狀並未依據卷內訴訟資料，具體指摘原判決不適用何種法則或如何適用不當，
或所指摘原判決違法情事，顯與法律規定得為第三審上訴理由之違法情形，不相適合
時，均應認其上訴為違背法律上之程式，予以駁回。本件原判決綜合調查證據之結果
，認上訴人甲○○犯有槍砲彈藥刀械管制條例第十一條第四項未經許可，持有可發射
子彈具有殺傷力之改造手槍罪（為累犯）之事實，因認第一審判決就此部分論上訴人
以上開罪名，並以上訴人為累犯，依刑法第四十七條規定加重其刑後，量處有期徒刑
年，併科罰金新台幣伍萬元，罰金部分並諭知易服勞役之折算標準；扣案改造手槍
壹支（含彈匣壹個）沒收，為無不合，予以維持，駁回上訴人在第二審之上訴，已詳
認定犯罪事實之依據及憑以認定之理由，並對上訴人否認犯罪之辯詞，如何不足採
信，均已依據卷內資料予以指駁及說明，從形式上觀察，原判決並無違背法令情形。
上訴意旨謂：扣案改造手槍，確非上訴人所持有等語，係就原判決已詳為論斷與說明
之事項，再為事實上之爭執，殊非適法之第三審上訴理由。又原判決依憑警方自上訴
人所駕駛自用小客車駕駛座下搜獲改造手槍一支（含彈匣一個），另自上訴人住屋扣
得彈殼九顆、彈頭五顆、底火三盒，工業用火藥二十顆及標卡尺二支等物，及扣案改
造手槍具有殺傷力，亦經內政部警政署刑事警察局鑑驗明確，因認上訴人犯有此部分
罪行，經核其採證認事並無違證據法則。上訴意旨指摘警方查扣系爭改造手槍時，其
不在場，顯係警方栽贓，應無證明力云云，尚有誤會。此外，上訴人徒憑己意，對原
審職權之適法行使及原判決理由已詳為論斷之事項，任意爭辯，顯與法定上訴第三審
之形式要件不符，其此部分之上訴違背法律上之程式，應予駁回。又本院為法律審，
上訴人請求鑑驗繫案錄音帶、錄影帶、扣案改造手槍上之指紋，及對證人盧振煌、羅
勝吉作測謊鑑定，均無從調查，附為明。
二妨害公務部分：
按刑事訴訟法第三百七十六條所列各罪之案件，經第二審判決者，不得上訴於第三審
法院，此觀該法條之規定甚明。上訴人甲○○被訴牽連犯妨害公務、毀損部分，原判
決係依刑法第一百三十五條第一項、第三百五十四條論處罪刑（從一重之妨害公務罪
處斷），查該等罪名係屬刑事訴訟法第三百七十六條第一款之案件。依首開說明，既
經第二審判決，自不得上訴於第三審法院，上訴人復提起上訴，顯為法所不許，亦應
予駁回。
據上論結，應依刑事訴訟法第三百九十五條前段，判決如主文。
中      華      民      國    九十二    年      一      月      九      日
                              最高法院刑事第五庭
                                  審判長法官  謝  家  鶴
                                        法官  洪  文  章
                                        法官  花  滿  堂
                                        法官  陳  世  淙
                                        法官  洪  佳  濱
      右正本證明與原本無異
                                              書  記  官
中      華      民      國    九十二    年      一      月    二十四    日


司法院資訊處製作；財團法人民間司法改革基金會備份。
